# 外购货物

提问人：zhs7403 时间：2022-05-08 09:54:51
外购货物发放职工作为员工福利，是否会计确认收入？自产货物应该确认，外购货物呢。cpa教材写的外购不确认收入，自产确认，原因是什么？

回答人：chenyiwei
外购货物如果不属于本企业日常经营范围的，则将其发给员工作为福利时，不确认收入、成本。